【裁判字號】    97,簡上,547
【裁判日期】    970819
【裁判案由】    恐嚇
【裁判全文】
臺灣臺中地方法院刑事判決             97年度簡上字第547號
上  訴  人  臺灣臺中地方法院檢察署檢察官
被      告  甲○○
選任辯護人  熊賢祺律師
上列上訴人因被告妨害自由等案件，不服本院97年度簡字第492
號中華民國97年5月6日第一審簡易判決（起訴案號：97年度偵字
第2673號）提起上訴，本院管轄之第二審合議庭判決如下：
    主    文
上訴駁回。
    犯罪事實及理由
一、本案經本院審理結果，認第一審簡易判決認事、用法及量刑
    均無不當，應予維持，並引用臺灣臺中地方法院檢察署檢察
    官起訴書及本院第一審簡易判決書記載之犯罪事實、證據及
    理由（如附件）。
二、上訴人即檢察官上訴意旨略以：被告甲○○積欠告訴人薪資
    經初估約新台幣（下同）二十餘萬元，而被告連同本件刑事
    案件僅願給告訴人十萬元，顯見被告並無和解之誠意；再者
    被告並非素行良好，身為老闆，對員工極情緒化，常在眾人
    面前怒罵員工，告訴人長期受精神上之折磨及名譽上之損傷
    ，而原審僅判處被告有期徒刑六月，科刑似嫌過輕，難收矯
    治之效，因之檢察官依告訴人之請求提起上訴等語。惟按告
    訴人與被告間是否有積欠薪資及其數額多寡，應循民事程序
    解決，至本件被告所涉強制未遂及妨害名譽罪，告訴人受有
    如何損害，告訴人已利用本件訴訟程序提起刑事附帶民事訴
    訟，應由本院另行判斷，合先敘明。再按關於刑之量定，係
    實體法上賦予法院得為自由裁量之事項，苟已斟酌刑法第57
    條各款所列情狀，而未逾越法定刑度，或濫用其權限，即不
    得任意指摘為違法，最高法院72年臺上字第6696號、75年臺
    上字第7033號判例均可參照。且在同一犯罪事實與情節，如
    別無其他加重或減輕之原因，下級審法院量定之刑，亦無過
    重或失輕之不當情形，則上級審法院對下級審法院之職權行
    使，原則上應予尊重（最高法院85年度臺上字第2446號判決
    參照）。經查：本件被告甲○○於本院審理中，就所犯情節
    已坦承犯行並為認罪之意思表示，並表示願以十萬元與告訴
    人和解，惟告訴人要求和解金額為四十萬元，致和解不成立
    等情，此有原審準備程序筆錄在卷足憑，雖被告與告訴人間
    就和解之金額尚有歧異，惟此，尚難認被告無和解之誠意。
    再被告所犯刑法第三百零四條第一項強制罪，其法定刑為三
    年以下有期徒刑、拘役或三百以下罰金，被告所犯尚屬強制
    未遂階段，原審量刑時已審酌刑法第五十七條各款所列情況
    ，就被告所犯強制未遂罪計三罪，各處有期徒刑三月並定其
    應執行刑為有期徒刑六月，如易科罰金以新臺幣一千元折算
    一日，尚難謂有何違法失當之處。況檢察官於原審亦具体求
    處有期徒刑六月，足見原審之量刑合理、妥適。檢察官應告
    訴人之請求，執前揭上訴理由，請求撤銷原審判決，另為適
    當判決云云，核無理由，應予駁回。
三、據上論斷，應依刑事訴訟法第四百五十五條之一第一項、第
    三項、第三百七十三條、第三百六十八條，判決如主文。
本案經檢察官乙○○到庭執行職務。
中    華    民    國    97    年    8     月    19    日
                  刑事第二庭    審判長法  官 曾佩琦
                                      法  官 郭書豪
                                      法  官 許金樹
上正本證明與原本無異。
本件不得上訴。
                                      書記官 王崑煜
中    華    民    國    97    年    8     月    19    日


司法院資訊處製作；財團法人民間司法改革基金會備份。
